臺灣雲林地方法院刑事判決
110年度易字第193號
公  訴  人  臺灣雲林地方檢察署檢察官
被      告  張維  


上列被告因竊盜案件，經檢察官提起公訴（110年度偵字第774號
），被告於準備程序中就被訴事實為有罪之陳述，本院依簡式審
判程序判決如下：
    主  文
張維犯攜帶兇器竊盜罪，累犯，處有期徒刑柒月。未扣案之犯罪
所得白色鴿子兩隻沒收，於全部或一部不能沒收或不宜執行沒收
時，追徵其價額。
    事  實
一、張維於民國109年12月28日凌晨3時17分許，騎乘自行車行經
    周駿彬位於雲林縣○○鎮○○路000巷00號之住宅前時，見周駿
    彬飼養在該住宅前方鳥籠內之白色鴿子2隻，竟意圖為自己
    不法之所有，基於加重竊盜之犯意，持其自路旁所拾得、客
    觀上可供兇器使用之斜口鉗1支，剪壞該鳥籠後竊取其中之
    白色鴿子2隻（價值約新臺幣〈下同〉2,000元），得手後旋即
    騎乘自行車逃逸。嗣經周駿彬察覺失竊乃報警處理，經警調
    閱附近道路監視器錄影畫面，始循線查知上情。
二、案經周駿彬訴由雲林縣警察局斗南分局報告臺灣雲林地方檢
    察署檢察官偵查起訴。
    理  由
壹、程序方面：
    本案被告張維所犯係死刑、無期徒刑、最輕本刑為3年以上
    有期徒刑以外之罪，其於準備程序中就前揭被訴事實為有罪
    之陳述（見本院卷第145頁），經本院告知簡式審判程序之
    旨，並聽取公訴人及被告之意見後，本院業已依刑事訴訟法
    第273條之1第1項之規定，裁定以簡式審判程序進行本案之
    審理，是本案之證據調查，依刑事訴訟法第273條之2規定，
    自不受同法第159條第1項、第161條之2、第161條之3、第16
    3條之1及第164條至第170條規定之限制。
貳、實體方面：
一、認定事實所憑之證據及理由：
    上揭事實，業據被告於警詢、偵訊、本院訊問程序、準備程
    序中及審理時均坦承不諱（見警卷第3至5頁；偵卷第47至48
    頁；本院卷第63至67、145至146、152、154頁），核與證人
    即告訴人周駿彬指證情節大致相符（見警卷第7至8頁），並
    有刑案現場照片、遭竊之白色鴿子照片及監視器錄影畫面擷
    圖共8張（見警卷第9至15頁）之證據資料在卷可佐，足認被
    告上開任意性自白核與客觀事實相符，堪以採信。是本案事
    證明確，被告前開犯行堪以認定，應予依法論科。
二、論罪科刑：
  ㈠按刑法第321條第1項第3款之攜帶兇器竊盜罪，係以行為人攜
    帶兇器竊盜為其加重條件，此所謂兇器，其種類並無限制，
    凡客觀上足對人之生命、身體、安全構成威脅，具有危險性
    之兇器均屬之，且祇須行竊時攜帶此種具有危險性之兇器為
    已足，並不以攜帶之初有行兇之意圖為必要（最高法院79年
    度台上字第5253號判決意旨參照）。查被告本案係持斜口鉗
    1支破壞告訴人置於住宅前方之鳥籠，並從中竊取白色鴿子2
    隻，該支斜口鉗雖未扣案，然依被告所陳斜口鉗為金屬材質
    ，像剪刀一樣等語（見本院卷第152頁），及自鳥籠之鐵製
    圍欄部分係遭剪斷乙情觀之，足認該把斜口鉗之質地甚為堅
    硬，當可以此擊、刺而加害人之生命、身體，客觀上即具有
    危險性，自屬兇器無疑。是核被告所為，係犯刑法第321條
    第1項第3款之攜帶兇器竊盜罪。
  ㈡被告前因竊盜案件，經臺灣雲林地方法院以108年度易字第67
    9號判決判處有期徒刑6月、3月，並定應執行有期徒刑7月確
    定，於109年10月16日執行完畢等情，有臺灣高等法院被告
    前案紀錄表在卷可稽（見本院卷第117至123頁），是被告於
    受徒刑之執行完畢後，5年以內故意再犯本案有期徒刑以上
    之罪，為累犯。本院依司法院大法官會議釋字第775號解釋
    意旨，考量被告於108年間起即因竊盜犯行經法院判決處刑
    及執行，其經由前案之偵審及執行程序，理應深知竊取他人
    財物乃破壞、侵奪他人之財產權或所有權，為法所不允許之
    行為，卻仍無視國家刑罰法令，率爾再犯本案竊盜犯行，嚴
    重危害他人財產安全，顯見其對於刑罰之反應力薄弱，主觀
    上呈現之惡性亦較重，而依刑法第47條第1項累犯之規定加
    重其刑，復無違反比例原則，爰就被告本案犯行依法加重其
    刑。
  ㈢爰審酌被告除前述構成累犯之前科外，尚有傷害、殺人未遂
    及其他竊盜犯行經法院判決處刑及入監執行之紀錄，有前揭
    被告之前案紀錄表在卷可參（見本院卷第117至123頁），難
    認素行良好；詎其不知警惕，不思循正途獲取財物，猶恣意
    竊取告訴人飼養之寵物，復將竊得之財物任意放飛（見後述
    犯罪所得沒收部分之說明），顯然欠缺尊重他人財產權之觀
    念，守法意識薄弱，並致告訴人蒙受財產損失，所為誠值非
    難；惟念及被告犯後始終坦承犯行之態度尚可，再考量被告
    本案竊得之財物價值約2,000元，及被告迄未與告訴人達成
    和解，或設法彌補其犯罪行為所生損害等節，兼衡被告自陳
    為國小畢業之智識程度，及其目前獨居、撿拾回收物維生之
    家庭生活、工作經濟狀況（見本院卷第154頁）等一切情狀
    ，量處如主文所示之刑。
三、關於沒收：
  ㈠就供犯罪所用之物部分：
    按供犯罪所用、犯罪預備之物或犯罪所生之物，屬於犯罪行
    為人者，得沒收之，刑法第38條第2項前段定有明文。被告
    本案持以剪壞鳥籠的斜口鉗1支，為被告自路邊拾得，非屬
    被告所有乙情，迭經被告供明在卷（見警卷第4頁；偵卷第4
    7頁；本院卷第146頁），而卷內尚乏其他證據資料足認被告
    持以行竊之斜口鉗1支確為其所有，核與上開宣告沒收之要
    件不符，爰不予宣告沒收。
  ㈡就犯罪所得部分：
    按犯罪所得，屬於犯罪行為人者，沒收之；於全部或一部不
    能沒收或不宜執行沒收時，追徵其價額，刑法第38條之1第1
    項前段、第3項分別定有明文。查被告竊得之白色鴿子2隻，
    乃其本案竊盜犯行所得之物，且未扣案，被告復自陳已將2
    隻白色鴿子放飛（見本院卷第66、146頁），而未實際合法
    發還被害人，爰依刑法第38條之1第1項前段規定宣告沒收，
    並於全部或一部不能沒收或不宜執行沒收時，依同條第3項
    規定追徵其價額。
據上論斷，應依刑事訴訟法第273條之1第1項、第299條第1項前
段，刑法第321條第1項第3款、第47條第1項、第38條之1第1項前
段、第3項，刑法施行法第1條之1第1項，判決如主文。
本案經檢察官程慧晶提起公訴，檢察官蕭仕庸到庭執行職務。
中　　華　　民　　國　　110 　年　　8 　　月　　24　　日
                  刑事第六庭  法  官  蘇珈漪
以上正本證明與原本無異。
如不服本判決應於收受判決後 20 日內向本院提出上訴書狀，並
應敘述具體理由；其未敘述上訴理由者，應於上訴期間屆滿後
20 日內向本院補提理由書（均須按他造當事人之人數附繕本）
。「切勿逕送上級法院」。
                              書記官  曾百慶　　　　
中　　華　　民　　國　　110 　年　　8 　　月　　24　　日

附錄本案論罪科刑法條全文：
中華民國刑法第321條
犯前條第1項、第2項之罪而有下列情形之一者，處6月以上5年以
下有期徒刑，得併科50萬元以下罰金：
一、侵入住宅或有人居住之建築物、船艦或隱匿其內而犯之。
二、毀越門窗、牆垣或其他安全設備而犯之。
三、攜帶兇器而犯之。
四、結夥三人以上而犯之。
五、乘火災、水災或其他災害之際而犯之。
六、在車站、港埠、航空站或其他供水、陸、空公眾運輸之舟、
    車、航空機內而犯之。
前項之未遂犯罰之。